【裁判字號】    98,台抗,231
【裁判日期】    980409
【裁判案由】    殺人聲請具保停止羈押
【裁判全文】
最高法院刑事裁定              九十八年度台抗字第二三一號
抗  告  人  江東原律師
            趙文銘律師
            黃毓棋律師
被      告  甲○○
上列抗告人等因被告殺人案件，不服台灣高等法院中華民國九十
八年二月十三日駁回具保停止羈押聲請之裁定（九十八年度聲字
第二五四號），提起抗告，本院裁定如下：
    主  文
抗告駁回。
    理  由
本件原裁定以：抗告人即聲請人（下稱抗告人）江東原律師、趙
文銘律師、黃毓棋律師等聲請意旨略以：(一)被告係自行投案並無
逃亡，於偵查及法院審理中均坦承犯案，且本案相關證物業經查
扣，相關證人亦到庭證述，並經原審法院辯論終結定期宣判，本
件案情已臻明確，自無非予羈押，難以進行審判、執行之必要。
(二)被告已與告訴人王金水、王羅美達成和解支付賠償金額，其等
亦表示不再追究，可認被告犯後態度良好，實無逃亡之虞。(三)關
於被害人遺有四名子女賠償部分，被告亦在密集洽談，被告羈押
已逾八個月，如仍繼續羈押致無從外出謀職賺取收入支付和解金
，對被害人家屬實無助益。(四)被告母親年逾七十，行動不便，因
被告受羈押而致母親身體狀況日下，被告實有返家照顧之必要，
請准予具保停止羈押等語。經查：被告因殺人案件，經本院（指
原審）認為有刑事訴訟法第一百零一條第一項第三款之情形，非
予羈押，顯難進行審判、執行而執行羈押。被告所犯為最輕本刑
五年以上有期徒刑之罪之情事依然存在，不能因具保而消滅，且
上開聲請理由，並無刑事訴訟法第一百十四條規定如經具保聲請
停止羈押不得駁回之情事，為保全審判之進行及執行，自有繼續
羈押之必要。抗告人等聲請具保停止羈押為無理由，乃予駁回。
經核於法尚無違誤。抗告意旨略以：並非具有法定羈押之原因，
法院即當然必須予以羈押，仍須遵守比例原則之限制，法院為確
保對被告審判能順利進行或執行，除羈押外，尚有具保、限制住
居、責付等手段可擇一或合併採行，且被告所犯縱使為重罪，如
並無逃亡或逃亡之虞或使案情晦暗之危險，即欠缺羈押之必要要
件。本件被告係自行投案，坦承犯行，並與告訴人王金水、王羅
美達成和解，被告母親年邁，身體狀況日下，被告實有返家照顧
之必要，請撤銷原裁定等語。惟查：聲請具保停止羈押，除有法
律上規定不得駁回者外，准許與否，法院有自由裁量之權。抗告
意旨無非係猶執陳詞，對於原審法院依職權審酌之事項，任意指
摘，本件抗告為無理由，予以駁回。至抗告意旨檢附之台灣高等
法院高雄分院九十六年度囑上重訴字第一號裁定等，係各事實審
法院本於職權而為，本院無從審酌，併予敘明。又非當事人受裁
定者，亦得抗告，刑事訴訟法第四百零三條第二項定有明文。本
件抗告人等係被告之原審選任辯護人，其等於原法院具狀聲請具
保停止被告之羈押，有刑事聲請具保狀在卷可稽，其等不服原法
院之裁定，自得提起抗告，併予敘明。
據上論結，應依刑事訴訟法第四百十二條，裁定如主文。
中    華    民    國  九十八  年    四    月    九    日
                      最高法院刑事第七庭
                          審判長法官  林  永  茂
                                法官  吳  昆  仁
                                法官  蘇  振  堂
                                法官  蕭  仰  歸
                                法官  林  立  華
      本件正本證明與原本無異
                                      書  記  官
中    華    民    國  九十八  年    四    月   十五   日
                                                      Ｅ


司法院資訊處製作；財團法人民間司法改革基金會備份。
